臺灣高雄地方法院刑事判決　　　　　　　 94年度易字第713號
公　訴　人　臺灣高雄地方法院檢察署檢察官
被　　　告　乙○○　男民國59.
上列被告因違反保護令罪等案件，經檢察官提起公訴（94年度偵
字第8558號），本院判決如下：
    主  文
乙○○違反法院依家庭暴力防治法第十三條所為禁止實施家庭暴
力行為之裁定，累犯，處有期徒刑肆月，如易科罰金，以參佰元
折算壹日。
      事  實
一、乙○○於民國89年間因傷害案件，經臺灣高等法院高雄分院
    以89年度上易字第867 號判處有期徒刑6 月確定，並於89年
    9 月25日易科罰金執行完畢。乙○○係丁○○之同居人，彼
    此間係家庭暴力防治法第3 條第2 款所定之家庭成員關係，
    緣乙○○曾對丁○○施以暴力行為，業經本院於94年4 月6
    日以94年度緊暫家護字第21號裁定核發民事暫時保護令，諭
    令其不得對丁○○實施身體或精神上不法侵害之行為在案，
    並經高雄縣政府警察局岡山分局前峰派出所員警丁明浩於同
    年月8 日，前往高雄縣岡山鎮○○○路68巷46號乙○○之住
    處執行前開保護令，雖乙○○拒絕簽收，惟丁明浩仍依法對
    之說明該保護令內容。詎乙○○於知悉上開保護令內容後，
    於同年月12日下午1 時30分許，在高雄縣岡山鎮○○○街99
    號高雄縣社會局岡山區社福中心，因故未能探視其與丁○○
    所生之女兒，竟生心不滿，旋基於違反上開民事保護令禁止
    實施身體不法侵害行為裁定及傷害之犯意，徒手毆打丁○○
    手部，致丁○○受有左前臂挫傷及抓傷2 處各為3x3 公分及
    2x2 公分、右前臂抓傷2 處均為2x0.2 公分等傷害。
二、案經丁○○訴由高雄縣政府警察局岡山分局報請臺灣高雄地
    方法院檢察署檢察官偵查起訴。
    理  由
一、右揭事實，業據被告於本院審理中坦承不諱（見本院卷第55
    ），並據告訴人丁○○於警詢中之指訴甚詳【見警卷第6-7
    頁，告訴人丁○○於警詢中之陳述及本件卷內證據資料部分
    ，被告於本院準備程序及審理時，均不爭執證據能力（詳本
    院卷第29、30、46頁），合先敘明】，核與證人即執行本院
    94年度緊暫家護字第21號民事暫時保護令之員警丁明浩及現
    場目擊證人社福中心社工人員丙○○於本院審理中具結證述
    之情節（見本院卷第47-51 頁），互核大致相符，並有本院
    前開保護令裁定影本、高雄縣政府警察局岡山分局執行保護
    令紀錄表影本及高雄縣立岡山醫院出具之驗傷診斷證明書各
    1 份在卷可憑（見警卷第12-15 頁、本院卷第33頁）足見被
    告自白與事實相符，應堪採信。是本案事證明確，被告犯行
    應堪認定。
二、核被告乙○○所為，係違反法院依家庭暴力防治法第13條第
    1 款所為之禁止對被害人實施身體上不法侵害行為之裁定，
    應依同法第50條第1 款之違反禁止實施家庭暴力行為罪論處
    及犯刑法第277 條第1 項之普通傷害罪。被告所犯上開2 罪
    ，係一行為觸犯2 罪名之異種想像競合犯，應依刑法第55條
    前段規定，從一重之家庭暴力防治法第50條第1 款之違反保
    護令罪論斷。又被告前因傷害案件，經臺灣高等法院高雄分
    院以89年度上易字第867 號判處有期徒刑6 月確定，於89年
    9 月25日易科罰金執行完畢，此為被告陳明在卷（見本院卷
    第55頁），並有臺灣高等法院被告前案紀錄表暨臺灣高雄地
    方法院檢察署被告前案查註記錄表附卷可稽，其於有期徒刑
    執行完畢後，5 年以內再犯本件有期徒刑以上之罪，為累犯
    ，應依刑法第47條之規定加重其刑。爰審酌被告素行不佳，
    已如前述，此次又漠視法院所為禁止對告訴人實施身體上不
    法侵害行為之裁定，徒手傷害告訴人，致告訴人身心受創，
    惟念其所造成之傷害尚非嚴重，及其犯罪後坦承犯行之態度
    等一切情狀，量處如主文所示之刑，並諭知易科罰金之折算
    標準，以資儆懲。
據上論斷，應依刑事訴訟法第299 條第1 項前段，家庭暴力防治
法第50條第1 款、刑法第11條前段、第277 條第1 項、第55條、
第47條、第41條第1 項前段、罰金罰鍰提高標準條例第1 條前段
、第2 條，判決如主文。
本案經檢察官甲○○到庭執行職務。
中　　華　　民　　國　　94　　年　　6 　　月　　16　　日
                    刑事第一庭  審判長法  官  裕斗
                                      法  官  方百正
                                      法  官  廖純卿
以上正本證明與原本無異。
如不服本判決，應於收受送達後10日內向本院提出上訴書狀。
中　　華　　民　　國　　94　　年　　6 　　月　　16　　日
                                      書記官  劉企萍
附錄本案論罪科刑法條：
家庭暴力防治法第50條
違反法院依第 13 條、第 15 條所為之下列裁定者，為本法所稱
之違反保護令罪，處3 年以下有期徒刑、拘役或科或併科新台幣
10萬元以下罰金︰一禁止實施家庭暴力行為。
二  禁止直接或間接騷擾、接觸、通話或其他連絡行為。
中華民國刑法第277條
傷害人之身體或健康者，處 3 年以下有期徒刑、拘役或 1 千元
以下罰金。
